---
title: "1.Descarrega"
author: "Erola Fenollosa"
date: "13/12/2021"
output: github_document
---

```{r setup, include=FALSE}
knitr::opts_chunk$set(echo = TRUE)
```

## Introducció i descarrega de paquets
L'objectiu d'aquest codi és la descàrrega de les dades de iNaturalist i el filtratge i neteja de les mateixes amb R. És el primer pas del cicle d'anàlisi de les dades. L'adquisició i revisió d'aquestes. El projecte de iNaturalist del qual volem descarregar la informació és: https://www.inaturalist.org/projects/especies-susceptibles-a-ser-invasores-a-barcelona-actuem-a-temps?tab=observations&subtab=table.

Un dels paquets que podem requerir és 'rinat' <https://github.com/ropensci/rinat>, Un paquet desenvolupat per accedir a les dades de 'iNaturalist' a través de APIs.

Carreguem els paquets necesaris:
```{r, results='hide', warning=FALSE, error=FALSE, message=FALSE}
#install.packages("rinat")
#install.packages("ecospat")
library(rinat)

library(ggplot2)
library(dplyr)

library(ecospat)
library(tidyverse)
```

Més info i exemples sobre el paquet rinat:
```{r}
# vignette("rinat-intro", package = "rinat")
```



### 1. Descàrrega de les dades del Projecte a iNaturalist
Per a descarregar les dades del projecte podem utilitzar la funció get_inat_obs_project() del paquet rinat. Amb el parametre type indiquem que volem descarregar les observacions i amb Raw = false descarreguem un datarfame.
```{r, results='hide', warning=FALSE, error=FALSE, message=FALSE}
act <- get_inat_obs_project("especies-susceptibles-a-ser-invasores-a-barcelona-actuem-a-temps", type = "observations", raw=FALSE)
```

### 2. Revisió del dataset i comptatge de registres
Visualitzem els noms de les variables del dataset descarregat
```{r}
names(act)
```

Comptabilitzem el nombre de registres considerant la data actual:
```{r}
print(paste("El nombre de registres actual (En data:", Sys.Date(), ") del projecte és: ", dim(act)[1]))
```

### 3. Filtrem per precisió geogràfica
Revisem els rangs de les diferents variables numèriques. Fem un histograma:
```{r}
hist(act$positional_accuracy)
```

És destacable el fet que hi ha algunes dades amb una precisió geogràfica molt alta. Tenen poc sentit, Revisem el valor màxim:
```{r}
max(act$positional_accuracy, na.rm = TRUE)
```

Penso que seria necesari filtrar i eliminar aquells registres que no tenen una precisió inferior a 300m per exemple. Revisem quants registres hi ha discretitzant la variable:
```{r}
Categories <- cut(act$positional_accuracy, breaks = c(-Inf,10,50, 100, 300,Inf), labels = c("<10","10-50","50-100", "100-300", ">300"))
table(Categories)
```
 
Sembla que hi ha 31 registres amb massa poca precisió (> 300m). Eliminem aquests registres:
```{r}
actp <- act[act$positional_accuracy < 300,]
hist(actp$positional_accuracy)
```

Revisem els registres actuals:
```{r}
print(paste("El nombre de registres actual (En data:", Sys.Date(), ") del projecte és: ", dim(actp)[1]))
```

Per especie:
```{r, results='hide', warning=FALSE, error=FALSE, message=FALSE}
ggplot(actp, aes(x=positional_accuracy, fill=taxon.name)) +
  geom_density(alpha=0.4)

```

### 4. Eliminació de registres buits
Sembla que tenim registres sene nom d'espècie, amb NA
```{r}
unique(actp$taxon.name)
```

Contem-los:
```{r}
sum(is.na(actp$taxon.name))
```

Eliminem aquells registres que no tenen nom d'especie:
```{r}
actpn <- actp[!is.na(actp$taxon.name),]
sum(is.na(actpn$taxon.name))
```


### 5. Gràfic d'acumulació de registres
Revisem el nombre de registres en el temps. Primer transformem la data
```{r}
actpn$observed_on_DATE <- as.Date(actpn$observed_on)
```


```{r, results='hide', warning=FALSE, error=FALSE, message=FALSE}
ggplot(actpn, aes(observed_on_DATE))+stat_bin(aes(y=cumsum(..count..)),geom="line",bins=500)

```

Ara incloem una línia que delimiti la data d'inici del projecte (11 de novembre de 2021) i comptabilitzem els registres anteriors i posteriors:
```{r, results='hide', warning=FALSE, error=FALSE, message=FALSE}
ggplot(actpn, aes(observed_on_DATE))+stat_bin(aes(y=cumsum(..count..)),geom="line",bins=500) + geom_vline(xintercept=as.Date("2021-11-06"), linetype=4)

```

Vegem-ho amb nombres absoluts:
```{r}
a <- cut(actpn$observed_on_DATE, breaks = as.Date(c("2001-11-06", "2021-11-06", "2022-11-06")), labels = c("Abans d'iniciar el projecte","Després d'iniciar el projecte"))
table(a)
```


### 6. Eliminació d'espècies poc representades
Primer calculem quants registres totals hi ha de cada espècie:
```{r}
actpn %>% count(taxon.name, sort = TRUE)
```

Veiem-ho gràficament:
```{r}
ggplot(actpn,aes(x = fct_infreq(taxon.name))) + 
	geom_bar(stat = 'count', fill = "coral")+ coord_flip() + xlab("Espècie")+ ylab("Nombre de registres")
```

Descartarem aquells taxons que estàn molt poc representats, eliminarem els taxons amb menys de 30 registres. 
```{r}
recompte <- actpn %>% count(taxon.name, sort = TRUE)
recompte_30 <- recompte[recompte$n > 30,]
actpnr <- actpn[actpn$taxon.name %in% recompte_30$taxon.name,]
unique(actpnr$taxon.name) # Imprimim amb quins taxons continuem l'anàlisi i les dimensions
dim(actpnr)
```

### 7. Eliminació de duplicats
Al tractar-se d'una identificació col·lectiva, és possible que la presència d'alguna espècie en un determinat indret hagi estat identificada per duplicat. Ens interessa eliminar aquestes identificacions duplicades per no esviaixar en nombre final de registres però cal assegurar que no es tractava simplement d'individus molt propers. Per a fer-ho, proposo filtrar registres d'una mateixa espècie amb una elevada proximitat, definint elevada proximitat com a 50cm de distància, és a dir 0.5m de distància. Aquest procés es coneix també com eliminació d'agregats. Proposo l'ús de la funció 'ecospat.occ.desaggregation'(https://rdrr.io/cran/ecospat/man/ecospat.occ.desaggregation.html), del paquet 'ecospat' desenvolupat per Di Cola et al. (2016) (https://rdrr.io/cran/ecospat/), que permet filtrar registres propers en base a una distància a definir per l'usuari i permet identificar grups dins del dataset. 
Abans però caldrà revisar si hi ha duplicats i descartarem espècies amb menys de 10 registres. 

```{r}
xydf <- data.frame(x=actpnr$latitude, y=actpnr$longitude, by=actpnr$taxon.name) # creem un dataframe per a introduir a la funció. 
xydf_1<-xydf[!duplicated(xydf),] # Es necessari filtrar duplicats

prov <- ecospat.occ.desaggregation(xydf_1, min.dist = 0.008333/1000*0.5, by = 'by') # Introduim la distància que acceptarem en graus, tenint en compte que 0.008333 corresponen a 1km a l'equador. Considero com a distància minima a acceptar 0.5m.
```

Ara recuperem les dades d'aquests registres que hem seleccionat desagregant les dades:
```{r}
prov$mat <- as.numeric(prov$x) * as.numeric(prov$y)
actpnr$mat1 <- as.numeric(actpnr$latitude) * as.numeric(actpnr$longitude)
actpnrf <- merge(prov,actpnr, by.x="mat", by.y="mat1")
actpnrf <- subset(actpnrf, select = -c(mat, x, y, by))
dim(actpnrf) # Revisem nombre de registres
```


### 8. Exportem el dataset
Guardem el dataset:
```{r}
# Eliminem les variables de tipus list dins del dataset per a poder guardar-lo:
actpnrfs = subset(actpnrf, select = -c(tag_list, photos))
write.csv(actpnrfs,"Datasets/actpnrfs.csv")
```

### 9. Revisió de nombre de registres finals
Revisem els registres finals:
```{r}
print(paste("El nombre de registres actual (En data:", Sys.Date(), ") del projecte és: ", dim(actpnrfs)[1]))
```




