---
title: "2CalculDensitats"
author: "Erola Fenollosa"
date: "14/12/2021"
output: github_document
always_allow_html: true
---

```{r setup, include=FALSE}
knitr::opts_chunk$set(echo = TRUE)
```

## Introducció i descarrega de paquets
L'objectiu d'aquest codi és generar el càlcul de les densitats de presència de les espècies susceptibles a ser invasores a la ciutat de Barcelona del projecte "Actuem a temps: espècies susceptibles de ser invasores a la ciutat de Barcelona". El codi permetrà calcular el nombre de registres/m2 mitjà que hi ha a la ciutat de forma global i també per a cada espècie, possibilitat també l'anàlisi de zones en concret introduint polígons d'espais amb major esforç de mostreig o amb alguna peculiaritat.

Carreguem els paquets necesaris:
```{r echo=T, results='hide', warning=FALSE, error=FALSE, message=FALSE}
library('sf')
library(dplyr)
library(leaflet)
library(raster)
library(tidyverse)
update.packages("Rcpp")
```

Carreguem el dataset generat per 1Descarrega.Rmd:
```{r}
actpnrfs <- read.csv(file = 'Datasets/actpnrfs.csv')
```

## Delimitació de l'àrea global del projecte
En primer lloc necesitem quantificar l'àrea del projecte. Es va definir el projecte a iNaturalist (https://www.inaturalist.org/projects/especies-susceptibles-a-ser-invasores-a-barcelona-actuem-a-temps?tab=about) en l'àrea del Barcelonés (https://www.inaturalist.org/places/140344), però cal descarregar una capa per a calcular l'àrea que suposa aquest polígon. A wikipèdia s'indica que l'àrea ocupa 145,75 km², però volem desenvolupar el codi per a poder mesurar-la. 

Podem descarregar un csv amb els limits del Barcelonés a partir de https://vangdata.carto.com/tables/shapefiles_catalunya_comarcas/public/map. Descarreguem els arxius del Barcelonés i els posem a la carpeta. 

```{r}
barcelones_sp <- shapefile('Cartografia/shapefiles_catalunya_comarcas/shapefiles_catalunya_comarcas.shp')
plot(barcelones_sp)
```

N'obtenim l'àrea en Km2:
```{r}
area(barcelones_sp)/1000000
```


### Densitat total registres
En primer lloc filtrarem els registres dins l'àrea (teòricament haurien de entrar tots dins l'àrea). Per a fer-ho convertirem el dataframe de iNaturalist amb les dades de registres a un objecte de tipus sf. Més informació a https://ucanr-igis.github.io/tech_notes/inaturalist_map.html 
```{r}
inat_obs_sf <-  actpnrfs %>% 
  st_as_sf(coords=c("longitude", "latitude"), crs=4326)

dim(inat_obs_sf)
```

Fem el filtratge de l'àrea, per a fer-ho necesitem transformar el shp de l'àrea en un sf, el tornem a carregar amb la funció st_read:
```{r, results='hide', warning=FALSE, error=FALSE, message=FALSE}
barcelones <- st_read('Cartografia/shapefiles_catalunya_comarcas/shapefiles_catalunya_comarcas.shp')
inat_obs_pcsp_sf  <- inat_obs_sf %>% st_intersection(barcelones)
nrow(inat_obs_pcsp_sf)
```

Calculem la densitat total de registres per km2:
```{r}
print(paste("El nombre de registres actual al Barcelonès (En data:", Sys.Date(), ") és: ", round(nrow(inat_obs_pcsp_sf)/(area(barcelones_sp)/1000000),3), "registres/km2"))
```

### Densitat total per espècie
Tal i com ja vèiem a l'anterior codi, el nombre de registres al Barcelonés de cada espècie és el següent, podem veure-ho ordenat de més a menys registres, observant quines són les espècies susceptibles a ser invasores més presents a la demarcació:
```{r}
ggplot(inat_obs_pcsp_sf,aes(x = fct_infreq(taxon.name))) + 
	geom_bar(stat = 'count', fill = "coral")+ coord_flip() + xlab("Espècie")+ ylab("Nombre de registres")
```

Ara calculem la densitat de cadascuna de les espècies en el global de la ciutat en nº de registres/km2:
```{r}
dens <- as.data.frame(inat_obs_pcsp_sf %>% count(taxon.name, sort = TRUE))
dens <- subset(dens, select = -c(geometry))
dens$densitat.global <- round(dens$n/(area(barcelones_sp)/1000000),3)
dens
```

### Densitat per districtes de Barcelona
Per a evaluar si hi ha diferències en les diferents zones de Barcelona, per exemple entre diferents barris, ens caldrà definir els polígons pels quals volem quantificar els registres. 

Descarreguem l'arxiu shp de: http://w20.bcn.cat/cartobcn/default.aspx amb els districtes de barcelona i grafiquem:
```{r, warning=FALSE, error=FALSE, message=FALSE}
districtes <- shapefile('Cartografia/CartoBCN-2021-dic-16-163718/Unitats Administratives/SHP/BCN_UNITATS_ADM/0301040100_Districtes_UNITATS_ADM.shp')
plot(districtes)
```

Calculem l'àrea de cada districte:
```{r}
arees<- data.frame(codi_districte = districtes$DISTRICTE, nom_districte = c("Ciutat Vella", "L'Eixample", "Sants-Montjuic", "Les Corts", "Sarrià - Sant Gervasi", "Gràcia", "Horta-Guinardó", "Nou Barris", "Sant Andreu", "Sant Martí") , area = area(districtes)/1000000)
arees
```

Per a tenir shp de cada districte els descarreguem de:  https://vangdata.carto.com/tables/shapefiles_barcelona_distrito/public
```{r echo=T, results='hide', warning=FALSE, error=FALSE, message=FALSE}
ciutatvella<- st_read('Cartografia/Districtes/ciutatvella/shapefiles_barcelona_distrito.shp')
eixample <- st_read('Cartografia/Districtes/eixample/shapefiles_barcelona_distrito.shp')
santsmontjuic <- st_read('Cartografia/Districtes/SantsMontjuic/shapefiles_barcelona_distrito.shp')
lescorts <- st_read('Cartografia/Districtes/lescorts/shapefiles_barcelona_distrito.shp')
sarriasantgervasi <- st_read('Cartografia/Districtes/sarriasantgervasi/shapefiles_barcelona_distrito.shp')
# gracia <- st_read('Cartografia/Districtes/gracia/shapefiles_barcelona_distrito.shp')
hortaguinardo <- st_read('Cartografia/Districtes/hortaguinardo/shapefiles_barcelona_distrito.shp')
noubarris<- st_read('Cartografia/Districtes/Nou_Barris/shapefiles_barcelona_distrito.shp')
santandreu<- st_read('Cartografia/Districtes/santandreu/shapefiles_barcelona_distrito.shp')
santmarti<- st_read('Cartografia/Districtes/santmarti/shapefiles_barcelona_distrito.shp')
```

Afegim la densitat total d'espècies, cal filtrar els registres en cada districte. Faig una funció per a comptar registres per area
```{r}
num_registres <- function(area, inatdf) {
  inat_obs_pcsp_sf  <- inatdf %>% st_intersection(area)
  return(nrow(inat_obs_pcsp_sf))
} 
```

```{r echo=T, results='hide', warning=FALSE, error=FALSE, message=FALSE}
arees$registres<- as.numeric(c(num_registres(ciutatvella, inat_obs_sf),
                    num_registres(eixample, inat_obs_sf),
                    num_registres(santsmontjuic, inat_obs_sf),
                    num_registres(lescorts, inat_obs_sf),
                    num_registres(sarriasantgervasi, inat_obs_sf),
                    NA,
                    num_registres(hortaguinardo, inat_obs_sf),
                    num_registres(noubarris, inat_obs_sf),
                    num_registres(santandreu, inat_obs_sf),
                    num_registres(santmarti, inat_obs_sf)))

arees$registres[6] <- nrow(inat_obs_sf) - sum(arees$registres, na.rm = TRUE)
arees$densitat.global <- arees$registres/arees$area

```

Mirem el dataset resultant:
```{r}
arees
```

Ordenem per densitat global:
```{r}
arees[order(arees$densitat.global),]
```

### Mapa amb colors segons densitat
```{r}
#library(RColorBrewer)

rbPal <- colorRampPalette(c('#a5d96a','#d7191c'))
datcol <- rbPal(10)[as.numeric(cut(arees$densitat.global,breaks = 10))]

plot(districtes, col=datcol, main = "Densitat global d'espècies susceptibles \n a ser invasores")
legend('topright', legend=c("0.45 registres/km2", "48.9 registres/km2"), col=c("#a5d96a","#d7191c"), pch=16)
```


### Mapa amb color segons densitat per espècie
Cal calcular la densitat a cada districte i creear columnes dins del dataframe 'arees'. Preparo una funció per a poder contar qualsevol espècie per als districtes de Barcelona:
```{r}
num_registres_especie <- function(especie) {
  registres_sp <- as.numeric(c(num_registres(ciutatvella, inat_obs_sf[inat_obs_sf$taxon.name==especie,]),
                    num_registres(eixample, inat_obs_sf[inat_obs_sf$taxon.name==especie,]),
                    num_registres(santsmontjuic, inat_obs_sf[inat_obs_sf$taxon.name==especie,]),
                    num_registres(lescorts, inat_obs_sf[inat_obs_sf$taxon.name==especie,]),
                    num_registres(sarriasantgervasi, inat_obs_sf[inat_obs_sf$taxon.name==especie,]),
                    NA,
                    num_registres(hortaguinardo, inat_obs_sf[inat_obs_sf$taxon.name==especie,]),
                    num_registres(noubarris, inat_obs_sf[inat_obs_sf$taxon.name==especie,]),
                    num_registres(santandreu, inat_obs_sf[inat_obs_sf$taxon.name==especie,]),
                    num_registres(santmarti, inat_obs_sf[inat_obs_sf$taxon.name==especie,])))

  registres_sp[6] <- nrow(inat_obs_sf[inat_obs_sf$taxon.name==especie,]) - sum(registres_sp, na.rm = TRUE)
  
  return(registres_sp)
} 
```

Per exemple, provem amb Lantana camara: 
```{r, results='hide', warning=FALSE, error=FALSE, message=FALSE}
num_registres_especie("Lantana camara")
```

Ara calculem l'àrea:
```{r, results='hide', warning=FALSE, error=FALSE, message=FALSE}
round(num_registres_especie("Lantana camara")/arees$area, 2)
```

Calculem les densitats per a totes les espècies seleccionades
```{r, results='hide', warning=FALSE, error=FALSE, message=FALSE}
d_aptenia <- num_registres_especie("Mesembryanthemum cordifolium")/arees$area
d_dichondra <- num_registres_especie("Dichondra micrantha")/arees$area
d_mirabilis <- num_registres_especie("Mirabilis jalapa")/arees$area
d_ligustrum <- num_registres_especie("Ligustrum lucidum")/arees$area
d_kalanchoe <- num_registres_especie("Kalanchoe × houghtonii")/arees$area
d_lantana <- num_registres_especie("Lantana camara")/arees$area
d_cenchrus <- num_registres_especie("Cenchrus longisetus")/arees$area
d_senecio <- num_registres_especie("Senecio angulatus")/arees$area
d_ipomoea <- num_registres_especie("Ipomoea indica")/arees$area
```

Així podem entrar aquest valor directament al gràfic
```{r}
rbPal <- colorRampPalette(c('#a5d96a','#d7191c'))

par(mfrow=c(3,3))

datcol <- rbPal(10)[as.numeric(cut(d_aptenia,breaks = 10))]
plot(districtes, col=datcol, main = "Aptenia cordifolia \n per km2")
legend('bottomleft', legend=c(round(min(d_aptenia),2), round(max(d_aptenia),2)), col=c("#a5d96a","#d7191c"), pch=16)

datcol <- rbPal(10)[as.numeric(cut(d_dichondra,breaks = 10))]
plot(districtes, col=datcol, main = "Dichondra micrantha \n per km2")
legend('bottomleft', legend=c(round(min(d_dichondra),2), round(max(d_dichondra),2)), col=c("#a5d96a","#d7191c"), pch=16)

datcol <- rbPal(10)[as.numeric(cut(d_mirabilis,breaks = 10))]
plot(districtes, col=datcol, main = "Mirabilis jalapa \n per km2")
legend('bottomleft', legend=c(round(min(d_mirabilis),2), round(max(d_mirabilis),2)), col=c("#a5d96a","#d7191c"), pch=16)

datcol <- rbPal(10)[as.numeric(cut(d_ligustrum,breaks = 10))]
plot(districtes, col=datcol, main = "Lantana camara \n per km2")
legend('bottomleft', legend=c(round(min(d_ligustrum),2), round(max(d_ligustrum),2)), col=c("#a5d96a","#d7191c"), pch=16)

datcol <- rbPal(10)[as.numeric(cut(d_kalanchoe,breaks = 10))]
plot(districtes, col=datcol, main = "Kalanchoe × houghtonii \n per km2")
legend('bottomleft', legend=c(round(min(d_kalanchoe),2), round(max(d_kalanchoe),2)), col=c("#a5d96a","#d7191c"), pch=16)

datcol <- rbPal(10)[as.numeric(cut(d_lantana,breaks = 10))]
plot(districtes, col=datcol, main = "Lantana camara \n per km2")
legend('bottomleft', legend=c(round(min(d_lantana),2), round(max(d_lantana),2)), col=c("#a5d96a","#d7191c"), pch=16)

datcol <- rbPal(10)[as.numeric(cut(d_cenchrus,breaks = 10))]
plot(districtes, col=datcol, main = "Cenchrus longisetus \n per km2")
legend('bottomleft', legend=c(round(min(d_cenchrus),2), round(max(d_cenchrus),2)), col=c("#a5d96a","#d7191c"), pch=16)

datcol <- rbPal(10)[as.numeric(cut(d_senecio,breaks = 10))]
plot(districtes, col=datcol, main = "Senecio angulatus \n per km2")
legend('bottomleft', legend=c(round(min(d_senecio),2), round(max(d_senecio),2)), col=c("#a5d96a","#d7191c"), pch=16)

datcol <- rbPal(10)[as.numeric(cut(d_ipomoea,breaks = 10))]
plot(districtes, col=datcol, main = "Ipomoea indica \n per km2")
legend('bottomleft', legend=c(round(min(d_ipomoea),2), round(max(d_ipomoea),2)), col=c("#a5d96a","#d7191c"), pch=16)

```
