---
title: "2CalculDensitats"
author: "Erola Fenollosa"
date: "14/12/2021"
output: github_document
---

```{r setup, include=FALSE}
knitr::opts_chunk$set(echo = TRUE)
```

## Introducció i descarrega de paquets
L'objectiu d'aquest codi és generar el càlcul de les densitats de presència de les espècies susceptibles a ser invasores a la ciutat de Barcelona del projecte "Actuem a temps: espècies susceptibles de ser invasores a la ciutat de Barcelona". El codi permetrà calcular el nombre de registres/m2 mitjà que hi ha a la ciutat de forma global i també per a cada espècie, possibilitat també l'anàlisi de zones en concret introduint polígons d'espais amb major esforç de mostreig o amb alguna peculiaritat.

Carreguem els paquets necesaris:
```{r}
library(drake)
```

Carreguem el dataset generat per 1Descarrega.Rmd:
```{r}
actpns <- read.csv(file = 'actpns.csv')
```

## Delimitació de l'àrea global del projecte
En primer lloc necesitem quantificar l'àrea del projecte. Es va definir el projecte a iNaturalist (https://www.inaturalist.org/projects/especies-susceptibles-a-ser-invasores-a-barcelona-actuem-a-temps?tab=about) en l'àrea del Barcelonés (https://www.inaturalist.org/places/140344), però cal descarregar una capa per a calcular l'àrea que suposa aquest polígon. A wikipèdia s'indica que l'àrea ocupa 145,75 km², però volem desenvolupar el codi per a poder mesurar-la. 

Podem descarregar un csv amb els limits comarcals a partir de https://www.gis-blog.com/r-raster-data-acquisition/




https://vangdata.carto.com/tables/shapefiles_catalunya_comarcas/public/map












