---
title: "3AddicioDades"
author: "Erola Fenollosa"
date: "14/12/2021"
output: github_document
---

```{r setup, include=FALSE}
knitr::opts_chunk$set(echo = TRUE)
```

## Introducció i descarrega de paquets
L'objectiu d'aquest script és incorporar, filtrar i completar el dataset amb noves dades d'altres fonts a part del projecte de iNaturalist per a completar el nombre de registres d'espècies susceptibles a ser invasores a la ciutat de Barcelona.

Carreguem els paquets necesaris:
```{r, results='hide', warning=FALSE, error=FALSE, message=FALSE}
library(tidyverse)
library(raster)
library(sf)
library(ecospat)
```


## Fonts de dades d'interès
Gràcies a la demanda creixent de Ciència Oberta, cada cop tenim a disposició més conjunts amb dades obertes. Per exemple, per a la ciutat de Barcelona, el portal *'Open Data Barcelona'*[https://opendata-ajuntament.barcelona.cat/ca/] acull més de 500 conjunts de dades amb informació de la ciutat. Entre elles, d'interés per aquest projecte trobem els següents conjunts de dades:

 - Arbrat dels parcs de la ciutat de Barcelona: https://opendata-ajuntament.barcelona.cat/data/ca/dataset/arbrat-parcs
  - Arbrat de zona de la ciutat de Barcelona: https://opendata-ajuntament.barcelona.cat/data/ca/dataset/arbrat-zona
  - Arbrat viari de la ciutat de Barcelona: 
https://opendata-ajuntament.barcelona.cat/data/ca/dataset/arbrat-viari

Amb aquestes dades podrem augmentar el nombre de registres d'espècies arbòries d'entre les espècies susceptibles a ser invasores, és a dir, els registres d'*Acacia saligna* i *Ligustrum lucidum*.


Altres fonts de dades que podrien ser d'interès per a complementar l'anàlisi en futurs anàlisis són:
 
  - Cobertura vegetal de la ciutat de Barcelona, a partir de l'índex NVDI https://opendata-ajuntament.barcelona.cat/data/ca/dataset/cobertura-vegetal-ndvi 
  - Parcs i jardins de la ciutat de Barcelona  https://opendata-ajuntament.barcelona.cat/data/ca/dataset/culturailleure-parcsjardins


## Obtenció de les dades
En primer lloc obtenim les dades dels portals esmentats. Ho podriem fer a través de l'API. De moment descarreguem el CSV i el guardem a la carpeta del projecte. 
```{r}
parcs <- read.csv(file = 'OpenDataBCN/OD_Arbrat_Parcs_BCN.csv')
zona <- read.csv(file = 'OpenDataBCN/OD_Arbrat_Viari_BCN.csv')
viari <- read.csv(file = 'OpenDataBCN/OD_Arbrat_Zona_BCN.csv')
```

Revisem de quines variables consta el dataset:
```{r}
names(parcs)
names(zona)
names(viari)
```
Els tres datasets tenen la mateixa estructura, podem unificar-los, indicant de quin dataset venia
```{r}
# Afegim primer una variable que identifiqui el dataset d'origen:
parcs$TIPUS <- "PARCS"
zona$TIPUS <- "ZONA"
viari$TIPUS <- "VIARI"

arbratbcn <- rbind(rbind(parcs, zona), viari)
```

Mirem el dataset resultant:
```{r}
head(arbratbcn)
```

Revisem les dimensions del dataset
```{r}
dim(arbratbcn)
```


## Neteja de les dades
Únicament ens interessen els registres d'espècies potencialment invasores del projecte. Busquem quines espècies hi ha al dataset:
```{r}
head(unique(arbratbcn$nom_cientific))
```

Per tant tal i com comentava abans, d'aquest dataset ens interesarà unicament els registres de *Ligustrum lucidum* i *Acacia saligna*. Filtrem el dataset:
```{r}
arbratBCN_pot <- arbratbcn[arbratbcn$nom_cientific == c("Acacia saligna", "Ligustrum lucidum"),]
dim(arbratBCN_pot)
```

Ara tenim 3156 registres, d'aquestes dues espècies. Revisem quants registres hi ha de cadascuna:
```{r}
arbratBCN_pot %>% count(nom_cientific, sort = TRUE)
```

És important destacar que hi ha molts més registres de *Ligustrum lucidum* que no pas d'*Acacia saligna*.


## Unió amb el dataset de iNaturalist
Procedim a unir el dataset arbratBCN_pot amb dades de Open Data BCN de localització de les espècies arbòries *L. lucidum* i *A. saligna* amb el dataset amb dades del projecte de iNaturalist que hem obtingut anteriorment.


Recarreguem el dataset net de iNaturalist (l'obtingut després de l'script 1Descarega):
```{r}
actpnrfs <- read.csv(file = 'actpnrfs.csv')
```

Filtrem les variables d'interès d'ambdos datasets abans d'ajuntar-los i els unim, reanomenant les variables:
```{r}
extres <- data.frame(latitud= arbratBCN_pot$latitud, longitud = arbratBCN_pot$longitud, taxon.name = arbratBCN_pot$nom_cientific)

actpnrf_net <- data.frame(latitud = actpnrfs$latitude, longitud = actpnrfs$longitude, taxon.name = actpnrfs$taxon.name) 
```

Ajuntem els datasets:
```{r}
potinvasoresbcn <- rbind(actpnrf_net, extres)
head(potinvasoresbcn)
```

Abans de prosseguir és important repetir la neteja de registres possiblement duplicats tal i com feiem en l'script 1 (https://github.com/erolafr/Actuem_a_temps_BCN/blob/main/1Descarrega.md):
```{r}
xydf <- data.frame(x=potinvasoresbcn$latitud, y=potinvasoresbcn$longitud, by=potinvasoresbcn$taxon.name) # creem un dataframe per a introduir a la funció. 
xydf_1<-xydf[!duplicated(xydf),] # Es necessari filtrar duplicats

prov <- ecospat.occ.desaggregation(xydf_1, min.dist = 0.008333/1000*0.5, by = 'by') # Introduim la distància que acceptarem en graus, tenint en compte que 0.008333 corresponen a 1km a l'equador. Considero com a distància minima a acceptar 0.5m.
```
Recuperem els noms de les dades sense duplicats:
```{r}
names(prov) <- names(potinvasoresbcn)
head(prov)
dim(prov)[1]
```


## Nou mapa global i recompte de registres totals
Fem el recompte de registres totals i sobretot de registres per espècie:
```{r}
prov %>% count(taxon.name, sort = TRUE)

ggplot(prov,aes(x = fct_infreq(taxon.name))) + 
    geom_bar(stat = 'count', fill = "coral")+ coord_flip() + xlab("Espècie")+ ylab("Nombre de registres")

```

Nombre total de registres:
```{r}
print(paste("El nombre de registres actual (En data:", Sys.Date(), ") del projecte addicionant les dades de OpenDataBCN és: ", dim(prov)[1]))
```

Grafiquem els registres repetint l'anàlisi per districtes tal i com hem fet en el script 2 (CalculDensitats (https://github.com/erolafr/Actuem_a_temps_BCN/blob/main/2CalculDensitats.md)). En primer lloc comptabilitzem registres i calculem la densitat global i per a cada espècie:
```{r, warning=FALSE, error=FALSE, message=FALSE}
# transformem el dataset per a poder fer analisis espaials
inat_obs_sf <-  prov %>% 
  st_as_sf(coords=c("longitud", "latitud"), crs=4326)

# filtrem els registres de bscb
barcelones <- st_read('shapefiles_catalunya_comarcas/shapefiles_catalunya_comarcas.shp')
inat_obs_pcsp_sf  <- inat_obs_sf %>% st_intersection(barcelones)
nrow(inat_obs_pcsp_sf)

# calculem la densitat total de registres a barcelona:
barcelones_sp <- shapefile('shapefiles_catalunya_comarcas/shapefiles_catalunya_comarcas.shp')
print(paste("El nombre de registres actual al Barcelonès (En data:", Sys.Date(), ") és: ", round(nrow(inat_obs_pcsp_sf)/(area(barcelones_sp)/1000000),3), "registres/km2"))

# Densitat total de cada espècie:
dens <- as.data.frame(inat_obs_pcsp_sf %>% count(taxon.name, sort = TRUE))
dens <- subset(dens, select = -c(geometry))
dens$densitat.global <- round(dens$n/(area(barcelones_sp)/1000000),3)
dens
```

Ara calculem les densitats per districte:
```{r, results = "hide", warning=FALSE, error=FALSE, message=FALSE}
# descarreguem altre cop els poligons dels districtes:
districtes <- shapefile('CartoBCN-2021-dic-16-163718/Unitats Administratives/SHP/BCN_UNITATS_ADM/0301040100_Districtes_UNITATS_ADM.shp')
ciutatvella<- st_read('Districtes/ciutatvella/shapefiles_barcelona_distrito.shp')
eixample <- st_read('Districtes/eixample/shapefiles_barcelona_distrito.shp')
santsmontjuic <- st_read('Districtes/SantsMontjuic/shapefiles_barcelona_distrito.shp')
lescorts <- st_read('Districtes/lescorts/shapefiles_barcelona_distrito.shp')
sarriasantgervasi <- st_read('Districtes/sarriasantgervasi/shapefiles_barcelona_distrito.shp')
# gracia <- st_read('Districtes/gracia/shapefiles_barcelona_distrito.shp')
hortaguinardo <- st_read('Districtes/hortaguinardo/shapefiles_barcelona_distrito.shp')
noubarris<- st_read('Districtes/Nou_Barris/shapefiles_barcelona_distrito.shp')
santandreu<- st_read('Districtes/santandreu/shapefiles_barcelona_distrito.shp')
santmarti<- st_read('Districtes/santmarti/shapefiles_barcelona_distrito.shp')

arees<- data.frame(codi_districte = districtes$DISTRICTE, nom_districte = c("Ciutat Vella", "L'Eixample", "Sants-Montjuic", "Les Corts", "Sarrià - Sant Gervasi", "Gràcia", "Horta-Guinardó", "Nou Barris", "Sant Andreu", "Sant Martí") , area = area(districtes)/1000000)

# afegim la funció per a comptar registres:
num_registres <- function(area, inatdf) {
  inat_obs_pcsp_sf  <- inatdf %>% st_intersection(area)
  return(nrow(inat_obs_pcsp_sf))
} 

# comptem registres:
arees$registres<- as.numeric(c(num_registres(ciutatvella, inat_obs_pcsp_sf),
                    num_registres(eixample, inat_obs_pcsp_sf),
                    num_registres(santsmontjuic, inat_obs_pcsp_sf),
                    num_registres(lescorts, inat_obs_pcsp_sf),
                    num_registres(sarriasantgervasi, inat_obs_pcsp_sf),
                    NA,
                    num_registres(hortaguinardo, inat_obs_pcsp_sf),
                    num_registres(noubarris, inat_obs_pcsp_sf),
                    num_registres(santandreu, inat_obs_pcsp_sf),
                    num_registres(santmarti, inat_obs_pcsp_sf)))

arees$registres[6] <- nrow(inat_obs_pcsp_sf) - sum(arees$registres, na.rm = TRUE)
arees$densitat.global <- arees$registres/arees$area
```

Mostrem els resultats de densitat global per espècie ordenats:
```{r}
arees[order(arees$densitat.global),]
```


Ara calculem la densitat per districte per a cada espècie, redefinim la funció per a fer-ho:
```{r,  warning=FALSE, error=FALSE, message=FALSE}
num_registres_especie <- function(especie) {
  registres_sp <- as.numeric(c(num_registres(ciutatvella, inat_obs_pcsp_sf[inat_obs_pcsp_sf$taxon.name==especie,]),
                    num_registres(eixample, inat_obs_pcsp_sf[inat_obs_pcsp_sf$taxon.name==especie,]),
                    num_registres(santsmontjuic, inat_obs_pcsp_sf[inat_obs_pcsp_sf$taxon.name==especie,]),
                    num_registres(lescorts, inat_obs_pcsp_sf[inat_obs_pcsp_sf$taxon.name==especie,]),
                    num_registres(sarriasantgervasi, inat_obs_pcsp_sf[inat_obs_pcsp_sf$taxon.name==especie,]),
                    NA,
                    num_registres(hortaguinardo, inat_obs_pcsp_sf[inat_obs_pcsp_sf$taxon.name==especie,]),
                    num_registres(noubarris, inat_obs_pcsp_sf[inat_obs_pcsp_sf$taxon.name==especie,]),
                    num_registres(santandreu, inat_obs_pcsp_sf[inat_obs_pcsp_sf$taxon.name==especie,]),
                    num_registres(santmarti, inat_obs_pcsp_sf[inat_obs_pcsp_sf$taxon.name==especie,])))
  registres_sp[6] <- nrow(inat_obs_pcsp_sf[inat_obs_pcsp_sf$taxon.name==especie,]) - sum(registres_sp, na.rm = TRUE)
  return(registres_sp)
} 

# Calculem les densitats, aquest cop tenim també Acacia saligna
d_aptenia <- num_registres_especie("Mesembryanthemum cordifolium")/arees$area
d_dichondra <- num_registres_especie("Dichondra micrantha")/arees$area
d_mirabilis <- num_registres_especie("Mirabilis jalapa")/arees$area
d_ligustrum <- num_registres_especie("Ligustrum lucidum")/arees$area
d_kalanchoe <- num_registres_especie("Kalanchoe × houghtonii")/arees$area
d_lantana <- num_registres_especie("Lantana camara")/arees$area
d_cenchrus <- num_registres_especie("Cenchrus longisetus")/arees$area
d_senecio <- num_registres_especie("Senecio angulatus")/arees$area
d_ipomoea <- num_registres_especie("Ipomoea indica")/arees$area
d_acacia <- num_registres_especie("Acacia saligna")/arees$area

```

Grafiquem-ho:
```{r}
rbPal <- colorRampPalette(c('#a5d96a','#d7191c'))
par(mfrow=c(2,3))

datcol <- rbPal(100)[as.numeric(cut(d_aptenia,breaks = 100))]
plot(districtes, col=datcol, main = "Aptenia cordifolia \n per km2")
legend('bottomleft', legend=c(round(min(d_aptenia),2), round(max(d_aptenia),2)), col=c("#a5d96a","#d7191c"), pch=16)

datcol <- rbPal(100)[as.numeric(cut(d_dichondra,breaks = 100))]
plot(districtes, col=datcol, main = "Dichondra micrantha \n per km2")
legend('bottomleft', legend=c(round(min(d_dichondra),2), round(max(d_dichondra),2)), col=c("#a5d96a","#d7191c"), pch=16)

datcol <- rbPal(100)[as.numeric(cut(d_mirabilis,breaks = 100))]
plot(districtes, col=datcol, main = "Mirabilis jalapa \n per km2")
legend('bottomleft', legend=c(round(min(d_mirabilis),2), round(max(d_mirabilis),2)), col=c("#a5d96a","#d7191c"), pch=16)

datcol <- rbPal(100)[as.numeric(cut(d_ligustrum,breaks = 100))]
plot(districtes, col=datcol, main = "Ligustrum lucidum \n per km2")
legend('bottomleft', legend=c(round(min(d_ligustrum),2), round(max(d_ligustrum),2)), col=c("#a5d96a","#d7191c"), pch=16)

datcol <- rbPal(100)[as.numeric(cut(d_kalanchoe,breaks = 100))]
plot(districtes, col=datcol, main = "Kalanchoe × houghtonii \n per km2")
legend('bottomleft', legend=c(round(min(d_kalanchoe),2), round(max(d_kalanchoe),2)), col=c("#a5d96a","#d7191c"), pch=16)

datcol <- rbPal(100)[as.numeric(cut(d_lantana,breaks = 100))]
plot(districtes, col=datcol, main = "Lantana camara \n per km2")
legend('bottomleft', legend=c(round(min(d_lantana),2), round(max(d_lantana),2)), col=c("#a5d96a","#d7191c"), pch=16)

```

```{r}
par(mfrow=c(2,2))

datcol <- rbPal(100)[as.numeric(cut(d_cenchrus,breaks = 100))]
plot(districtes, col=datcol, main = "Cenchrus longisetus \n per km2")
legend('bottomleft', legend=c(round(min(d_cenchrus),2), round(max(d_cenchrus),2)), col=c("#a5d96a","#d7191c"), pch=16)

datcol <- rbPal(100)[as.numeric(cut(d_senecio,breaks = 100))]
plot(districtes, col=datcol, main = "Senecio angulatus \n per km2")
legend('bottomleft', legend=c(round(min(d_senecio),2), round(max(d_senecio),2)), col=c("#a5d96a","#d7191c"), pch=16)

datcol <- rbPal(100)[as.numeric(cut(d_ipomoea,breaks = 100))]
plot(districtes, col=datcol, main = "Ipomoea indica \n per km2")
legend('bottomleft', legend=c(round(min(d_ipomoea),2), round(max(d_ipomoea),2)), col=c("#a5d96a","#d7191c"), pch=16)


datcol <- rbPal(100)[as.numeric(cut(d_acacia,breaks = 100))]
plot(districtes, col=datcol, main = "Acacia saligna \n per km2")
legend('bottomleft', legend=c(round(min(d_acacia),2), round(max(d_acacia),2)), col=c("#a5d96a","#d7191c"), pch=16)

```

Guardem el dataset final:
```{r}
write.csv(inat_obs_pcsp_sf,"act_iNat_OpenData.csv")
```

