---
title: "3AddicioDades"
author: "Erola Fenollosa"
date: "14/12/2021"
output: github_document
---

```{r setup, include=FALSE}
knitr::opts_chunk$set(echo = TRUE)
```

## Introducció i descarrega de paquets
L'objectiu d'aquest script és incorporar, filtrar i completar el dataset amb noves dades d'altres fonts a part del projecte de iNaturalist per a completar el nombre de registres d'espècies susceptibles a ser invasores a la ciutat de Barcelona.


## Fonts de dades d'interès
Gràcies a la demanda creixent de Ciència Oberta, cada cop tenim a disposició més conjunts amb dades obertes. Per exemple, per a la ciutat de Barcelona, el portal *'Open Data Barcelona'*[https://opendata-ajuntament.barcelona.cat/ca/] acull més de 500 conjunts de dades amb informació de la ciutat. Entre elles, d'interés per aquest projecte trobem els següents conjunts de dades:

 - Arbrat dels parcs de la ciutat de Barcelona: https://opendata-ajuntament.barcelona.cat/data/ca/dataset/arbrat-parcs
  - Arbrat de zona de la ciutat de Barcelona: https://opendata-ajuntament.barcelona.cat/data/ca/dataset/arbrat-zona
  - Arbrat viari de la ciutat de Barcelona: 
https://opendata-ajuntament.barcelona.cat/data/ca/dataset/arbrat-viari
  - Arbres d'interès local de la ciutat de Barcelona: https://opendata-ajuntament.barcelona.cat/data/ca/dataset/arbres-interes-local

Amb aquestes dades podrem augmentar el nombre de registres d'espècies arbòries d'entre les espècies susceptibles a ser invasores, és a dir, els registres d'*Acacia saligna* i *Ligustrum lucidum*.


Altres fonts de dades que podrien ser d'interès per a complementar l'anàlisi en futurs anàlisis són:
 
  - Cobertura vegetal de la ciutat de Barcelona, a partir de l'índex NVDI https://opendata-ajuntament.barcelona.cat/data/ca/dataset/cobertura-vegetal-ndvi 
  - Parcs i jardins de la ciutat de Barcelona  https://opendata-ajuntament.barcelona.cat/data/ca/dataset/culturailleure-parcsjardins


## Obtenció de les dades
En primer lloc obtenim les dades dels portals esmentats:
```{r}

```



## Neteja de les dades

## Merge amb el dataset de iNaturalist

## Nou mapa global i recompte de registres totals
