---
title: "4AnalisiAreesInteresEspecial"
author: "Erola Fenollosa"
date: "20/12/2021"
output: github_document
always_allow_html: true
---

```{r setup, include=FALSE}
knitr::opts_chunk$set(echo = TRUE)
```

## Introducció i descarrega de paquets
L'objectiu d'aquest script és l'anàlisi d'arees d'interès especial sobre els quals s'ha fet un especial esforç de mostreig per part de l'equip de treball per a poder respondre a diverses qüestions relacionades amb la distribució d'aquestes espècies en la ciutat. 

Carreguem els paquets necesaris:
```{r}

```


## Disseny experimental
Les àrees mostrejades han estat delimitades en el següent mapa: https://www.google.com/maps/d/u/0/edit?mid=1zKP73GWKfj9CqJmftumOEowJaoyUvBG4&usp=sharing

Justficació i context, presentació de les àrees.




## Descàrrega de polígons i importació a R

## Filtratge de registres per àrea

## Càlcul de densitat dins de les àrees d'interès especial

## Comparació d'àrees d'interès especial

## Mapes de densita global i per espècie d'àrees d'interès especial
