---
title: "5AnalisiAreesInteresEspecial"
author: "Erola Fenollosa"
date: "20/12/2021"
output: github_document
---

```{r setup, include=FALSE}
knitr::opts_chunk$set(echo = TRUE)
```

## Introducció i descarrega de paquets
L'objectiu d'aquest script és l'anàlisi d'arees d'interès especial sobre els quals s'ha fet un especial esforç de mostreig per part de l'equip de treball per a poder respondre a diverses qüestions relacionades amb la distribució d'aquestes espècies en la ciutat. 

Carreguem els paquets necesaris:
```{r, warning=FALSE, error=FALSE, message=FALSE}
library(sf)
library(dplyr)
library(tidyverse)
library(gridExtra)
```

Carreguem les dades obtingudes en els anteriors scripts:
```{r}
actdf <- read.csv(file = 'Datasets/xy_act_iNat_OpenData.csv')
actdf = subset(actdf, select = -c(X))
head(actdf)
```


## Disseny experimental
Les àrees mostrejades han estat delimitades en el següent mapa: https://www.google.com/maps/d/u/0/edit?mid=1zKP73GWKfj9CqJmftumOEowJaoyUvBG4&usp=sharing

L'objectiu de la dessignació d'aquestes àrees ha estat múltiple. En primer lloc, considerant que l'abast del projecte no permetia cobrir tota l'àrea de la ciutat de Barcelona fent un registre intensiu de presències i absències de les 10 espècies selecciondes, els resultats obtinguts estaràn sempre esviaixats per l'esforç de mostreig no homogeni sobre la ciutat. Malgrat això, el present projecte prepara i posa en marxa un marc de recollida de dades i d'anàlisi de manera que gràcies a la contribució ciutadana sigui possible cada cop captar més la presència de les espècies per la ciutat.
Per aquest motiu ens vam plantejar seleccionar àrees concretes de la ciutat on centrar els esforços i registrar no només presències sinò també absències de les 10 espècies de manera que sobre aquestes àrees el registre sigui total i poguem comparar-les amb la resta d'espais de la ciutat.
En segon lloc, aquestes àrees d'interès especial (AIEs) van ser escollides captant l'heterogeneïtat de la ciutat i per a entendre el rol de certs espais d'ús divers pel ciutadà per a evaluar la presència i densitat de les espècies suceptibles a ser invasores en els diferents espais. 

Els diferents tipus de zones escollides són:

- **Carrers conectors dels eixos de Barcelona**: Avinguda Diagonal(CD), Gran via de les Corts Catalanes (CG) i Passeig de Sant Joan (CP)

- **Superilles**: Superilla del Poblenou (SP) (https://ajuntament.barcelona.cat/superilles/ca/content/poblenou) i Superilla de Sant Antoni (SA) (https://ajuntament.barcelona.cat/superilles/ca/content/sant-antoni)

- **Cementiris**: Cementiri de Poblenou (MP), Montjuic (MM), Sant Andreu (MA), Horta (MH) i Sants (MS)


## Descàrrega de polígons i importació a R
Començo amb l'anàlisi d'una sola àrea, el Cementiri de Montjuic. Del mapa generat amb l'àrea exacta de les zones, descarreguem en KML l'àrea del cementiri de Montjuic, el guardo a la carpeta Cartogragia/AIEs i l'importem a R:
```{r, warning=FALSE, error=FALSE, message=FALSE}
MM <- st_read("Cartografia/AIEs/CementiriMontjuic.kml")
plot(MM[1], main="Cementiri de Montjuic (MM)")
```
Calculem-ne l'àrea, dividim per a tenir-ho en km2
```{r}
st_area(MM)/1000000
```

Ara importem el conjunt de les altres AIEs:
```{r, results="hide", warning=FALSE, error=FALSE, message=FALSE}
CD <- st_read("Cartografia/AIEs/Diagonal.kml")
CG <- st_read("Cartografia/AIEs/GranViaDeLesCortsCatalanes.kml")
CP <- st_read("Cartografia/AIEs/PasseigDeSantJoan.kml")
SP <- st_read("Cartografia/AIEs/SuperillaPoblenou.kml")
SA <- st_read("Cartografia/AIEs/SuperillaSantAntoni.kml")
MP <- st_read("Cartografia/AIEs/CementiriPoblenou.kml")
MM <- st_read("Cartografia/AIEs/CementiriMontjuic.kml")
MA <- st_read("Cartografia/AIEs/CementiriSantAndreu.kml")
MH <- st_read("Cartografia/AIEs/CementiriHorta.kml")
MS <- st_read("Cartografia/AIEs/CementiriSants.kml")
```

Vegem-les totes sobre el mapa de Barcelona per entendre l'àrea coberta:
```{r, warning=FALSE, error=FALSE, message=FALSE}
barcelones <- st_read('Cartografia/shapefiles_catalunya_comarcas/shapefiles_catalunya_comarcas.shp')

ggplot() +
 geom_sf(data = barcelones) +
  geom_point(aes(x = actdf$longitud, y = actdf$latitud), col = "firebrick3", alpha=0.1, size=0.3) +
  xlim(2.05, 2.30) +
  ylim(41.30, 41.50) + 
  ggtitle("Registres totals espècies susceptibles a \n ser invasores al Barcelonès i AIEs") +
  geom_sf(data = CD, fill="blue", alpha =0.3)+
  geom_sf(data = CG, fill="blue", alpha =0.3)+
  geom_sf(data = CP, fill="blue", alpha =0.3)+
  geom_sf(data = SP, fill="green", alpha =0.3)+
  geom_sf(data = SA, fill="green", alpha =0.3)+
  geom_sf(data = SA, fill="black", alpha =0.3)+
  geom_sf(data = MP, fill="black", alpha =0.3)+
  geom_sf(data = MM, fill="black", alpha =0.3)+
  geom_sf(data = MA, fill="black", alpha =0.3)+
  geom_sf(data = MH, fill="black", alpha =0.3)+
  geom_sf(data = MS, fill="black", alpha =0.3)+
  xlab("Longitud") + ylab("Latitud") + theme_classic() 
```


## Filtratge de registres per àrea
Ara filtrem els registres dins cada àrea, per exemple, per l'àrea del cementiri de Montjuic. Per a la resta d'àrees ho calcularem en base a funcions posteriorment.
```{r, warning=FALSE, error=FALSE, message=FALSE}
actdf_sf <-  actdf %>% 
  st_as_sf(coords=c("longitud", "latitud"), crs=4326)
print(paste("Nº registres totals:", dim(actdf_sf)[1]))

actdf_sf_MM  <- actdf_sf %>% st_intersection(MM)
print(paste("Nº registres en l'àrea:", nrow(actdf_sf_MM)))
print(paste("Percentatge registres en l'àrea:", round(nrow(actdf_sf_MM)*100/ dim(actdf_sf)[1],2), "%"))
```


## Càlcul de densitat dins de les àrees d'interès especial
Ara procedim a calcular la densitat dins les AIE, en registres totals/km2. Ho fem amb l'exemple del cementiri de Montjuic. Per la resta d'AIEs ho introduirem dins de funcions més endavant. 
```{r}
nrow(actdf_sf_MM)/(st_area(MM)/1000000)
```

I per a cada espècie:
```{r, warning=FALSE, error=FALSE, message=FALSE}
# Recordem la funció creada al script 2:
num_registres <- function(area, inatdf) {
  inat_obs_pcsp_sf  <- inatdf %>% st_intersection(area)
  return(nrow(inat_obs_pcsp_sf))
} 

num_registres(MM, actdf_sf[actdf_sf$taxon.name=="Mesembryanthemum cordifolium",])
```

Preparo una funció per a donats un dataset, un nom d'espècie i una àrea d'interès, retorni el nombre de registres i una altra que retorni la densitat de registres en funció de l'àrea de l'AIE, així podrem filtrar i calcular el nombre de registres i densitat de totes les AIE.
```{r}
num_registres_especie_AIE <- function(dataset, especie, AIE) {
  inat_obs_pcsp_sf  <- dataset %>% st_intersection(AIE)
  dataset_sp <- inat_obs_pcsp_sf[inat_obs_pcsp_sf$taxon.name==especie,]
  return(nrow(dataset_sp))
} 

densitat_especie_AIE <- function(dataset, especie, AIE) {
  inat_obs_pcsp_sf  <- dataset %>% st_intersection(AIE)
  dataset_sp <- inat_obs_pcsp_sf[inat_obs_pcsp_sf$taxon.name==especie,]
  return(nrow(dataset_sp)/(st_area(AIE)/1000000))
} 
```

Ho provem amb l'espècie més abundant en el cementiri de Montjuic:
```{r, warning=FALSE, error=FALSE, message=FALSE}
num_registres_especie_AIE(actdf_sf, "Mesembryanthemum cordifolium", MM)
densitat_especie_AIE(actdf_sf, "Mesembryanthemum cordifolium", MM)
```

Preparo també una funció per a fer diferents gràfics per a visualitzar el nombre de registres, la densitat i la proporció en un AIE: 
```{r}
graficsAIE <- function(dataset, AIE){
 datasetAIE  <- dataset %>% st_intersection(AIE)
  
    # 1. Nº registres
  freqpl <- ggplot(datasetAIE,aes(x = fct_infreq(taxon.name))) + 
    geom_bar(stat = 'count', fill = "coral")+ coord_flip() + xlab("Espècie")+ ylab("Nombre de registres") + labs(title = (paste("Nombre de registres de registres a" , deparse(substitute(AIE)))))
  #print(freqpl)
  
  # 2.  densitat de registres
  sp <- c()
  densitat <- c()
  for (i in 1:length(levels(as.factor(datasetAIE$taxon.name)))){
    sp[i] <- levels(as.factor(datasetAIE$taxon.name))[i]
    densitat[i] <- densitat_especie_AIE(datasetAIE, levels(as.factor(datasetAIE$taxon.name))[i], AIE)
  }
  
  dataespeciedensitat <- data.frame(especie = sp, densitat = densitat)
  print(dataespeciedensitat)
 densiplot<- ggplot(dataespeciedensitat, aes(x=reorder(especie, -densitat), y= densitat)) + geom_bar(stat="identity", color="coral", fill="white") + coord_flip() + ylab("Registres/km2") + xlab("Espècie") + labs(title = (paste("Densitat de registres a" , deparse(substitute(AIE)))))
 #print(densiplot) 
 
  # 3. proporcio de cada especie
  propplot <- ggplot(dataespeciedensitat, aes(x="", y=densitat, fill=especie)) +
  geom_bar(stat="identity", width=1, color = "white") +
  coord_polar("y", start=0) + scale_fill_brewer(palette="Set1") + labs(title = (paste("Proporció de cada espècie a" , deparse(substitute(AIE))))) + xlab("") + ylab("")
  #print(propplot)
  
  grid.arrange(freqpl, densiplot, nrow = 2)
  print(propplot)
}

```


## Comparació d'àrees d'interès especial
En primer lloc generem els gràfics per a totes les AIEs amb la funció que hem creat, incloent també el global de la ciutat:

**Global ciutat**
```{r, warning=FALSE, error=FALSE, message=FALSE}
graficsAIE(actdf_sf, barcelones)
```


**Carrers:**
```{r, warning=FALSE, error=FALSE, message=FALSE}
graficsAIE(actdf_sf, CD)
graficsAIE(actdf_sf, CG)
graficsAIE(actdf_sf, CP)
```

**Superilles:**
```{r, warning=FALSE, error=FALSE, message=FALSE}
graficsAIE(actdf_sf, SP)
graficsAIE(actdf_sf, SA)
```

**Cementiris:**
```{r, warning=FALSE, error=FALSE, message=FALSE}
graficsAIE(actdf_sf, MP)
graficsAIE(actdf_sf, MM)
graficsAIE(actdf_sf, MA)
graficsAIE(actdf_sf, MH)
graficsAIE(actdf_sf, MS)
```

Per a testar diferències entre les AIEs, ens plantejem les següents preguntes:

- A. Hi ha diferències entre el **nombre d'espècies** susceptibles a ser invasores **trobades** en el global de la ciutat, en carrers, superilles, i cementiris?
- B. Hi ha diferències entre la **densitat** de registres del **global** d'espècies susceptibles a ser invasores entre el global de la ciutat, en carrers, superilles, i cementiris?
- C. Hi ha diferències entre la **densitat** de registres per a **cadascuna de les espècies** susceptibles a ser invasores entre el global de la ciutat, en carrers, superilles, i cementiris?
- D. Hi ha **similitud** entre la quantitat i proporció d'espècies trobades en les AIEs de la mateixa classe? (P.ex. són més similars els diferents cementiris entre ells que amb els carrers?)

### A - Nombre d'espècies
```{r}

```

### B - Densitat global
```{r}

```

### C - Densitat per espècie
```{r}

```

### D - Similitud entre AIEs
```{r}

```

## Comparació dins i fora àrees d'interès especial
```{r}

```

## Impacte esforç de mostreig en AIE en les dades globals
```{r}

```

## Mapes de densitat global i per espècie d'àrees d'interès especial
```{r}

```
