---
title: "5AnalisiAreesInteresEspecial"
author: "Erola Fenollosa"
date: "20/12/2021"
output: github_document
---

```{r setup, include=FALSE}
knitr::opts_chunk$set(echo = TRUE)
```

## Introducció i descarrega de paquets
L'objectiu d'aquest script és l'anàlisi d'arees d'interès especial sobre els quals s'ha fet un especial esforç de mostreig per part de l'equip de treball per a poder respondre a diverses qüestions relacionades amb la distribució d'aquestes espècies en la ciutat. 

Carreguem els paquets necesaris:
```{r, warning=FALSE, error=FALSE, message=FALSE}
library(sf)
library(dplyr)
library(tidyverse)
library(gridExtra)
library(pgirmess)
library(vegan)
library(magrittr)
library(ggpubr)
library(MASS)
```

Carreguem les dades obtingudes en els anteriors scripts:
```{r}
actdf <- read.csv(file = 'Datasets/xy_act_iNat_OpenData.csv')
actdf = subset(actdf, select = -c(X))
head(actdf)
```


## Disseny experimental
Les àrees mostrejades han estat delimitades en el següent mapa: https://www.google.com/maps/d/u/0/edit?mid=1zKP73GWKfj9CqJmftumOEowJaoyUvBG4&usp=sharing

L'objectiu de la dessignació d'aquestes àrees ha estat múltiple. En primer lloc, considerant que l'abast del projecte no permetia cobrir tota l'àrea de la ciutat de Barcelona fent un registre intensiu de presències i absències de les 10 espècies selecciondes, els resultats obtinguts estaràn sempre esviaixats per l'esforç de mostreig no homogeni sobre la ciutat. Malgrat això, el present projecte prepara i posa en marxa un marc de recollida de dades i d'anàlisi de manera que gràcies a la contribució ciutadana sigui possible cada cop captar més la presència de les espècies per la ciutat.
Per aquest motiu ens vam plantejar seleccionar àrees concretes de la ciutat on centrar els esforços i registrar no només presències sinò també absències de les 10 espècies de manera que sobre aquestes àrees el registre sigui total i poguem comparar-les amb la resta d'espais de la ciutat. Una gran diferència entre les dades globals i les àrees mostrejades amb absència i presència (aquestes àrees d'interès especial) revelaria la incertesa real que tenim sobre la presència d'aquestes espècies a la ciutat de Barcelona.
En segon lloc, aquestes àrees d'interès especial (AIEs) van ser escollides captant l'heterogeneïtat de la ciutat i per a entendre el rol de certs espais d'ús divers pel ciutadà per a evaluar la presència i densitat de les espècies suceptibles a ser invasores en els diferents espais. 

Els diferents tipus de zones escollides són:

- **Carrers conectors dels eixos de Barcelona**: Avinguda Diagonal(CD), Gran via de les Corts Catalanes (CG) i Passeig de Sant Joan (CP)

- **Superilles**: Superilla del Poblenou (SP) (https://ajuntament.barcelona.cat/superilles/ca/content/poblenou) i Superilla de Sant Antoni (SA) (https://ajuntament.barcelona.cat/superilles/ca/content/sant-antoni)

- **Cementiris**: Cementiri de Poblenou (MP), Montjuic (MM), Sant Andreu (MA), Horta (MH) i Sants (MS)


## Descàrrega de polígons i importació a R
Començo amb l'anàlisi d'una sola àrea, el Cementiri de Montjuic. Del mapa generat amb l'àrea exacta de les zones, descarreguem en KML l'àrea del cementiri de Montjuic, el guardo a la carpeta Cartogragia/AIEs i l'importem a R:
```{r, warning=FALSE, error=FALSE, message=FALSE}
MM <- st_read("Cartografia/AIEs/CementiriMontjuic.kml")
plot(MM[1], main="Cementiri de Montjuic (MM)")
```
Calculem-ne l'àrea, dividim per a tenir-ho en km2
```{r}
st_area(MM)/1000000
```

Ara importem el conjunt de les altres AIEs:
```{r, results="hide", warning=FALSE, error=FALSE, message=FALSE}
CD <- st_read("Cartografia/AIEs/Diagonal.kml")
CG <- st_read("Cartografia/AIEs/GranViaDeLesCortsCatalanes.kml")
CP <- st_read("Cartografia/AIEs/PasseigDeSantJoan.kml")
SP <- st_read("Cartografia/AIEs/SuperillaPoblenou.kml")
SA <- st_read("Cartografia/AIEs/SuperillaSantAntoni.kml")
MP <- st_read("Cartografia/AIEs/CementiriPoblenou.kml")
MM <- st_read("Cartografia/AIEs/CementiriMontjuic.kml")
MA <- st_read("Cartografia/AIEs/CementiriSantAndreu.kml")
MH <- st_read("Cartografia/AIEs/CementiriHorta.kml")
MS <- st_read("Cartografia/AIEs/CementiriSants.kml")
```

Vegem-les totes sobre el mapa de Barcelona per entendre l'àrea coberta:
```{r, warning=FALSE, error=FALSE, message=FALSE}
barcelones <- st_read('Cartografia/shapefiles_catalunya_comarcas/shapefiles_catalunya_comarcas.shp')

ggplot() +
 geom_sf(data = barcelones) +
  geom_point(aes(x = actdf$longitud, y = actdf$latitud), col = "firebrick3", alpha=0.1, size=0.3) +
  xlim(2.05, 2.30) +
  ylim(41.30, 41.50) + 
  ggtitle("Registres totals espècies susceptibles a \n ser invasores al Barcelonès i AIEs") +
  geom_sf(data = CD, fill="blue", alpha =0.3)+
  geom_sf(data = CG, fill="blue", alpha =0.3)+
  geom_sf(data = CP, fill="blue", alpha =0.3)+
  geom_sf(data = SP, fill="green", alpha =0.3)+
  geom_sf(data = SA, fill="green", alpha =0.3)+
  geom_sf(data = SA, fill="black", alpha =0.3)+
  geom_sf(data = MP, fill="black", alpha =0.3)+
  geom_sf(data = MM, fill="black", alpha =0.3)+
  geom_sf(data = MA, fill="black", alpha =0.3)+
  geom_sf(data = MH, fill="black", alpha =0.3)+
  geom_sf(data = MS, fill="black", alpha =0.3)+
  xlab("Longitud") + ylab("Latitud") + theme_classic() 
```


## Filtratge de registres per àrea
Ara filtrem els registres dins cada àrea, per exemple, per l'àrea del cementiri de Montjuic. Per a la resta d'àrees ho calcularem en base a funcions posteriorment.
```{r, warning=FALSE, error=FALSE, message=FALSE}
actdf_sf <-  actdf %>% 
  st_as_sf(coords=c("longitud", "latitud"), crs=4326)
print(paste("Nº registres totals:", dim(actdf_sf)[1]))

actdf_sf_MM  <- actdf_sf %>% st_intersection(MM)
print(paste("Nº registres en l'àrea:", nrow(actdf_sf_MM)))
print(paste("Percentatge registres en l'àrea:", round(nrow(actdf_sf_MM)*100/ dim(actdf_sf)[1],2), "%"))
```


## Càlcul de densitat dins de les àrees d'interès especial
Ara procedim a calcular la densitat dins les AIE, en registres totals/km2. Ho fem amb l'exemple del cementiri de Montjuic. Per la resta d'AIEs ho introduirem dins de funcions més endavant. 
```{r}
nrow(actdf_sf_MM)/(st_area(MM)/1000000)
```

I per a cada espècie:
```{r, warning=FALSE, error=FALSE, message=FALSE}
# Recordem la funció creada al script 2:
num_registres <- function(area, inatdf) {
  inat_obs_pcsp_sf  <- inatdf %>% st_intersection(area)
  return(nrow(inat_obs_pcsp_sf))
} 

num_registres(MM, actdf_sf[actdf_sf$taxon.name=="Mesembryanthemum cordifolium",])
```

Preparo una funció per a donats un dataset, un nom d'espècie i una àrea d'interès, retorni el nombre de registres i una altra que retorni la densitat de registres en funció de l'àrea de l'AIE, així podrem filtrar i calcular el nombre de registres i densitat de totes les AIE.
```{r}
num_registres_especie_AIE <- function(dataset, especie, AIE) {
  inat_obs_pcsp_sf  <- dataset %>% st_intersection(AIE)
  dataset_sp <- inat_obs_pcsp_sf[inat_obs_pcsp_sf$taxon.name==especie,]
  return(nrow(dataset_sp))
} 

densitat_especie_AIE <- function(dataset, especie, AIE) {
  inat_obs_pcsp_sf  <- dataset %>% st_intersection(AIE)
  dataset_sp <- inat_obs_pcsp_sf[inat_obs_pcsp_sf$taxon.name==especie,]
  return(nrow(dataset_sp)/(st_area(AIE)/1000000))
} 
```

Ho provem amb l'espècie més abundant en el cementiri de Montjuic:
```{r, warning=FALSE, error=FALSE, message=FALSE}
num_registres_especie_AIE(actdf_sf, "Mesembryanthemum cordifolium", MM)
densitat_especie_AIE(actdf_sf, "Mesembryanthemum cordifolium", MM)
```

Preparo també una funció per a fer diferents gràfics per a visualitzar el nombre de registres, la densitat i la proporció en un AIE: 
```{r}
graficsAIE <- function(dataset, AIE){
 datasetAIE  <- dataset %>% st_intersection(AIE)
  
    # 1. Nº registres
  freqpl <- ggplot(datasetAIE,aes(x = fct_infreq(taxon.name))) + 
    geom_bar(stat = 'count', fill = "coral")+ coord_flip() + xlab("Espècie")+ ylab("Nombre de registres") + labs(title = (paste("Nombre de registres de registres a" , deparse(substitute(AIE)))))
  
  # 2.  densitat de registres
  sp <- c()
  densitat <- c()
  for (i in 1:length(levels(as.factor(datasetAIE$taxon.name)))){
    sp[i] <- levels(as.factor(datasetAIE$taxon.name))[i]
    densitat[i] <- densitat_especie_AIE(datasetAIE, levels(as.factor(datasetAIE$taxon.name))[i], AIE)
  }
  
  dataespeciedensitat <- data.frame(especie = sp, densitat = densitat)
  print(dataespeciedensitat)
 densiplot<- ggplot(dataespeciedensitat, aes(x=reorder(especie, -densitat), y= densitat)) + geom_bar(stat="identity", color="coral", fill="white") + coord_flip() + ylab("Registres/km2") + xlab("Espècie") + labs(title = (paste("Densitat de registres a" , deparse(substitute(AIE)))))
 
  # 3. proporcio de cada especie
  propplot <- ggplot(dataespeciedensitat, aes(x="", y=densitat, fill=especie)) +
  geom_bar(stat="identity", width=1, color = "white") +
  coord_polar("y", start=0) + scale_fill_brewer(palette="Set1") + labs(title = (paste("Proporció de cada espècie a" , deparse(substitute(AIE))))) + xlab("") + ylab("")
  
  grid.arrange(freqpl, densiplot, nrow = 2)
  print(propplot)
}

```


## Comparació d'àrees d'interès especial
En primer lloc generem els gràfics per a totes les AIEs amb la funció que hem creat, incloent també el global de la ciutat:

**Global ciutat**
```{r, warning=FALSE, error=FALSE, message=FALSE}
graficsAIE(actdf_sf, barcelones)
```


**Carrers:**
```{r, warning=FALSE, error=FALSE, message=FALSE}
graficsAIE(actdf_sf, CD)
graficsAIE(actdf_sf, CG)
graficsAIE(actdf_sf, CP)
```

**Superilles:**
```{r, warning=FALSE, error=FALSE, message=FALSE}
graficsAIE(actdf_sf, SP)
graficsAIE(actdf_sf, SA)
```

**Cementiris:**
```{r, warning=FALSE, error=FALSE, message=FALSE}
graficsAIE(actdf_sf, MP)
graficsAIE(actdf_sf, MM)
graficsAIE(actdf_sf, MA)
graficsAIE(actdf_sf, MH)
graficsAIE(actdf_sf, MS)
```

Per a testar diferències entre les AIEs, ens plantejem les següents preguntes:

- A. Hi ha diferències entre el **nombre d'espècies** susceptibles a ser invasores **trobades** en el global de la ciutat, en carrers, superilles, i cementiris?
- B. Hi ha diferències entre la **densitat** de registres del **global** d'espècies susceptibles a ser invasores entre el global de la ciutat, en carrers, superilles, i cementiris?
- C. Hi ha diferències entre la **densitat** de registres per a **cadascuna de les espècies** susceptibles a ser invasores entre el global de la ciutat, en carrers, superilles, i cementiris?
- D. Hi ha **similitud** entre la quantitat i proporció d'espècies trobades en les AIEs de la mateixa classe? (P.ex. són més similars els diferents cementiris entre ells que amb els carrers?)

A continuació generearem les dades per a poder respondre a cadascuna de les preguntes plantejades.

### A - Nombre d'espècies
Testarem la pregunta A:Hi ha diferències entre el **nombre d'espècies** susceptibles a ser invasores **trobades** en el global de la ciutat, en carrers, superilles, i cementiris?. Per a fer-ho, calculem el nombre d'espècies i la densitat:
```{r, warning=FALSE, error=FALSE, message=FALSE}
num_species <- function(dataset, AIE){
 datasetAIE  <- dataset %>% st_intersection(AIE)
  return(length(levels(as.factor(datasetAIE$taxon.name))))
}

num_species_dens <- function(dataset, AIE){
 datasetAIE  <- dataset %>% st_intersection(AIE)
  return(length(levels(as.factor(datasetAIE$taxon.name)))/(st_area(AIE)/1000000))
}

llistatAIE <- c("barcelones", "CD", "CG", "CP", "SP", "SA", "MP" , "MM", "MA", "MH", "MS")

num_species_found <- c()
num_species_found_density <- c()
x <- 1
for (i in llistatAIE){
  num_species_found[x]<- num_species(actdf_sf, get(i))
   num_species_found_density[x]<- num_species_dens(actdf_sf, get(i))
  x<- x+1
}

num_species_found_df <- data.frame(AIE = llistatAIE, num_species_found=num_species_found, num_species_found_density = num_species_found_density)
num_species_found_df
```
Generem gràfics per a veure els resultats:
```{r}
ggplot(num_species_found_df, aes(x=AIE, y= num_species_found)) + geom_bar(stat="identity", color="black", fill="lightgreen") + coord_flip() + ylab("Nº espècies trobades") + xlab("Espècie") + labs(title = (paste("Nombre espècies trobades" , deparse(substitute(AIE)))))

ggplot(num_species_found_df, aes(x=AIE, y= num_species_found_density)) + geom_bar(stat="identity", color="black", fill="white") + coord_flip() + ylab("Nº espècies trobades/km2") + xlab("AIE") + labs(title = (paste("Densitat espècies trobades" , deparse(substitute(AIE)))))
 
```

Agrupem per tipologia de AIE:
```{r}
num_species_found_df$tipus <- c("Barcelona", "Carrer","Carrer","Carrer", "Superilla", "Superilla", "Cementiri", "Cementiri", "Cementiri", "Cementiri", "Cementiri")
num_species_found_df
```

```{r}
se <- function(x) sqrt(var(x) / length(x))

df <- num_species_found_df %>% 
  group_by(tipus) %>% 
  summarise(mean = mean(num_species_found),
            se = se(num_species_found))
ggplot(df) +
    geom_bar( aes(x=tipus, y=mean), stat="identity", color="black", fill="lightgreen") +
    geom_errorbar( aes(x=tipus, ymin=mean-se, ymax=mean+se), width=0.4, colour="black", alpha=0.9, size=0.5) + ylab("Nº espècies trobades") + xlab("Tipus AIE") + labs(title = (paste("Nombre espècies trobades" , deparse(substitute(AIE)))))

df <- num_species_found_df %>% 
  group_by(tipus) %>% 
  summarise(mean = mean(num_species_found_density),
            se = se(num_species_found_density))
ggplot(df) +
    geom_bar( aes(x=tipus, y=mean), stat="identity", color="black", fill="lightgreen") +
    geom_errorbar( aes(x=tipus, ymin=mean-se, ymax=mean+se), width=0.4, colour="black", alpha=0.9, size=0.5) + ylab("Densitat de nombre d'espècies trobades/km2") + xlab("Tipus AIE") + labs(title = (paste("Densitat de nombre d'espècies trobades" , deparse(substitute(AIE)))))
 
```

Testem si hi ha diferències significatives entre tipus d'AIE. Revisem si complim amb els requisits per a aplicar una ANOVA d'un factor, malgrat el disseny és no balancejat:
```{r}
num_species_found_df_test <-num_species_found_df[-c(num_species_found_df$AIE=="barcelones"),] 

# Normalitat
shapiro.test(num_species_found_df_test$num_species_found) # si complim
shapiro.test(log(num_species_found_df_test$num_species_found_density)) # Transformant a logaritme si complim requisit de normalitat

# Homocedasticitat
bartlett.test(num_species_found ~ tipus, data = num_species_found_df_test) # si complim
bartlett.test(log(num_species_found_density) ~ tipus, data = num_species_found_df_test) # Transformant a logaritme si complim requisit 
```

Com que complim requisits procedim amb l'aplicació del test ANOVA d'un factor:

- Pel nombre d'espècies trobades
```{r}
# Compute the analysis of variance
res.aov <- aov(num_species_found ~ tipus, data = num_species_found_df_test)
# Summary of the analysis
summary(res.aov)
# Multiple comparisons
TukeyHSD(res.aov)
```

- Pel nombre d'espècies trobades per àrea
```{r}
# Compute the analysis of variance
res.aov <- aov(log(num_species_found_density) ~ tipus, data = num_species_found_df_test)
# Summary of the analysis
summary(res.aov)
# Multiple comparisons
TukeyHSD(res.aov)
```

Únicament trobem diferències significatives en el tipus d'AIE considerant el nombre d'espècies trobades per àrea i les diferències es troben entre els Cementiris i els Carrers, trobant als Cementiris significativament més espècies que als Carrers de Barcleona per unitat d'àrea. 

### B - Densitat global
Testejem ara la segona pregunta B: Hi ha diferències entre la **densitat** de registres del **global** d'espècies susceptibles a ser invasores entre el global de la ciutat, en carrers, superilles, i cementiris? Generem les dades i la visualització:
```{r, warning=FALSE, error=FALSE, message=FALSE}

densitat_global<- function(dataset, AIE){
 datasetAIE  <- dataset %>% st_intersection(AIE)
  return(nrow(datasetAIE)/(st_area(AIE)/1000000))
 }

llistatAIE <- c("barcelones", "CD", "CG", "CP", "SP", "SA", "MP" , "MM", "MA", "MH", "MS")
vectorres <- c()
x <- 1
for (i in llistatAIE){
  vectorres[x]<- densitat_global(actdf_sf, get(i))
  x<- x+1
}

densitat_df <- data.frame(AIE = llistatAIE, densitat=vectorres)
densitat_df$tipus <- c("Barcelona", "Carrer","Carrer","Carrer", "Superilla", "Superilla", "Cementiri", "Cementiri", "Cementiri", "Cementiri", "Cementiri")
densitat_df

ggplot(densitat_df, aes(x=AIE, y= densitat)) + geom_bar(stat="identity", color="black", fill="gold") + coord_flip() + ylab("Densitat global espècies/km2") + xlab("AIE") + labs(title = (paste("Densitat global espècies" , deparse(substitute(AIE)))))

df <- densitat_df %>% 
  group_by(tipus) %>% 
  summarise(mean = mean(densitat),
            se = se(densitat))
ggplot(df) +
    geom_bar( aes(x=tipus, y=mean), stat="identity", color="black", fill="gold") +
    geom_errorbar( aes(x=tipus, ymin=mean-se, ymax=mean+se), width=0.4, colour="black", alpha=0.9, size=0.5) + ylab("Densitat global espècies/km2") + xlab("Tipus AIE") + labs(title = (paste("Densitat global espècies" , deparse(substitute(AIE)))))

```

Testem si hi ha diferències significatives entre tipus d'AIE. Revisem si complim amb els requisits per a aplicar una ANOVA d'un factor, malgrat el disseny és no balancejat:
```{r}
densitat_df_test <-densitat_df[-c(densitat_df$AIE=="barcelones"),] 

# Normalitat
shapiro.test(log(densitat_df_test$densitat)) # si complim

# Homocedasticitat
bartlett.test(log(densitat) ~ tipus, data = densitat_df_test) # si complim
```

Com que complim requisits procedim amb l'aplicació del test ANOVA d'un factor:
```{r}
# Compute the analysis of variance
res.aov <- aov(log(densitat) ~ tipus, data = densitat_df_test)
# Summary of the analysis
summary(res.aov)
# Multiple comparisons
TukeyHSD(res.aov)
```
Sí hi ha diferències entre tipus d'AIE, específicament entre les superilles i els cementiris, on aquests darrers presenten una densitat d'espècies susceptibles a ser invasores molt superior, tal i com veiem als gràfics.


### C - Densitat per espècie
Passem a la tercera pregunta, ens plantejavem: C. Hi ha diferències entre la **densitat** de registres per a **cadascuna de les espècies** susceptibles a ser invasores entre el global de la ciutat, en carrers, superilles, i cementiris? Per tant repetim l'anàlisi anterior filtrant per a cadascuna de les espècies susceptibles a ser invasores. Fem una funció per a no repetir tant de codi. 

Previament testo a banda el compliment de les assumpcions de la ANOVA per a cada espècie. No es compleixen les condicions en cap de manera que és necesari aplicar un test no paramètric. Opto pel test de Kruskal-Wallis, l'incorporo a la funció. 
```{r, warning=FALSE, error=FALSE, message=FALSE}
analisi_AIE_especie <- function(especie, colorespecie){
df_especie <-actdf_sf[actdf_sf$taxon.name==especie,]
vectorres <- c()
x <- 1
for (i in llistatAIE){
  vectorres[x]<- densitat_global(df_especie, get(i)) # Aquí canviem el dataset d'entrada
  x<- x+1
}

densitat_df <- data.frame(AIE = llistatAIE, densitat=vectorres)
densitat_df$tipus <- c("Barcelona", "Carrer","Carrer","Carrer", "Superilla", "Superilla", "Cementiri", "Cementiri", "Cementiri", "Cementiri", "Cementiri")
#print(densitat_df)

g1<-ggplot(densitat_df, aes(x=AIE, y= densitat)) + geom_bar(stat="identity", color="black", fill=colorespecie) + ylab("Registres/km2") + xlab("AIE") + labs(title = (paste("Densitat" , paste(especie))))

df <- densitat_df %>% 
  group_by(tipus) %>% 
  summarise(mean = mean(densitat),
            se = se(densitat))

# test no parametric:
nparam <- kruskal.test(densitat ~ tipus, data = densitat_df)

if (nparam$p.value < 0.05) {
  print(kruskalmc(densitat_df$densitat, densitat_df$tipus))
  pvalor <- round(nparam$p.value,3)
} else{
  pvalor = "NS"
}

# pvalor <- nparam$p.value # Si es volgués veure el p-valor encara que sigui no significatiu.

g2<-ggplot(df) +
    geom_bar( aes(x=tipus, y=mean), stat="identity", color="black", fill=colorespecie) +
    geom_errorbar( aes(x=tipus, ymin=mean-se, ymax=mean+se), width=0.4, colour="black", alpha=0.9, size=0.5) + ylab("Registres/km2") + xlab("Tipus AIE") + labs(title = (paste("p-valor =", pvalor)))

grid.arrange(g1, g2, nrow = 1)
}
```

L'apliquem a les espècies:
```{r, warning=FALSE, error=FALSE, message=FALSE}
analisi_AIE_especie("Acacia saligna", "yellow")
analisi_AIE_especie("Cenchrus longisetus", "gray")
analisi_AIE_especie("Dichondra micrantha", "lightgreen")
analisi_AIE_especie("Ipomoea indica", "pink")
analisi_AIE_especie("Kalanchoe × houghtonii", "red")
analisi_AIE_especie("Lantana camara", "orange")
analisi_AIE_especie("Ligustrum lucidum", "black")
analisi_AIE_especie("Mesembryanthemum cordifolium", "purple")
analisi_AIE_especie("Mirabilis jalapa", "darkred")
analisi_AIE_especie("Senecio angulatus", "goldenrod2")
```


### D - Similitud entre AIEs
D. Hi ha **similitud** entre la quantitat i proporció d'espècies trobades en les AIEs de la mateixa classe? (P.ex. són més similars els diferents cementiris entre ells que amb els carrers?).

En primer lloc cal reorganitzar les dades per a fer un anàlisi de distàncies. Fem una funció per a obtenir les dades de densitat per especie tal i com feiem en l'anterior apartat:
```{r}
df_AIE_especie <- function(especie){
df_especie <-actdf_sf[actdf_sf$taxon.name==especie,]

vectorres <- c()
x <- 1
for (i in llistatAIE){
  vectorres[x]<- densitat_global(df_especie, get(i)) 
  x<- x+1
}

return(vectorres)
}
```

Fem un bucle per espècies:
```{r, warning=FALSE, error=FALSE, message=FALSE}
df_densitats_especies <- data.frame(AIE=llistatAIE, tipus= c("Barcelona", "Carrer","Carrer","Carrer", "Superilla", "Superilla", "Cementiri", "Cementiri", "Cementiri", "Cementiri", "Cementiri"))

llistat_sp_interes <- c("Acacia saligna", "Cenchrus longisetus", "Dichondra micrantha",  "Ipomoea indica",  "Kalanchoe × houghtonii" , "Lantana camara"  , "Ligustrum lucidum" ,"Mesembryanthemum cordifolium", "Mirabilis jalapa" , "Senecio angulatus")

for (i in 1:length(levels(as.factor(llistat_sp_interes)))){
  a <- df_AIE_especie(levels(as.factor(llistat_sp_interes))[i])
  df_densitats_especies[,i+2] <- a
}

# posem els noms de les espècies
names(df_densitats_especies) <- c("AIE", "tipus", llistat_sp_interes)
head(df_densitats_especies)
```

Ara ja podem calcular les disimilaritats entre espais. Hi ha diversos mètodes. Podriem fer-ho a través d'un PCA, però la variància explicada pels dos primers components és baixa (54.98%):
```{r}
pca_act <- prcomp(df_densitats_especies[,3:12], scale = TRUE)
summary(pca_act)
```
Opto per tant per altres mètodes de reducció de dimensions que mantinguin major proporció d'informació, per exemple escalament multidimensional (MDS):
```{r, warning=FALSE, error=FALSE, message=FALSE}
# Cmpute MDS
mds <- df_densitats_especies[,3:12] %>%
  dist() %>%          
  cmdscale() %>%
  as_tibble()
colnames(mds) <- c("Dim.1", "Dim.2")
# Plot MDS
ggscatter(mds, x = "Dim.1", y = "Dim.2", 
          label = df_densitats_especies$AIE,
          size = 1, title="MDS Clàssic", # repel = TRUE
          )
```

```{r}
mds$tipus <- df_densitats_especies$tipus

ggscatter(mds, x = "Dim.1", y = "Dim.2", color = "tipus",  palette = c("firebrick3", "darkolivegreen3","coral", "cadetblue3"),size = 1, repel = TRUE, mean.point = TRUE, star.plot =TRUE, ggtheme= theme_bw())

#Per a veure elipsis calen rèpliques, no n'hi ha per Barcelona.
mds1 <- mds[-1,]
ggscatter(mds1, x = "Dim.1", y = "Dim.2", color = "tipus",  palette = c("darkolivegreen3","coral", "cadetblue3"),size = 1, repel = TRUE,  ellipse = TRUE, mean.point = TRUE, star.plot =TRUE,ellipse.type = "confidence", conf.int = TRUE, ggtheme= theme_bw())
```

Apliquem PERMANOVA sobre les dades per a entendre si hi ha diferències entre els tipus de AIE:
```{r}
df_densitats_especies1 <- df_densitats_especies[-1,]
adonis(df_densitats_especies1[,3:12] ~ tipus, data= df_densitats_especies1, permutations=999) 
```
L'anàlisi PERMANOVA indica que hi ha diferències entre el tipus d'AIE. Fem comparacions 2 a 2 per veure entre quins grups es troben aquestes diferències:
```{r}
d1 <- df_densitats_especies1[df_densitats_especies1$tipus==c("Carrer") | df_densitats_especies1$tipus==c("Superilla"),]
adonis(d1[,3:12] ~ tipus, data= d1, permutations=999) 

d1 <- df_densitats_especies1[df_densitats_especies1$tipus==c("Carrer") | df_densitats_especies1$tipus==c("Cementiri"),]
adonis(d1[,3:12] ~ tipus, data= d1, permutations=999) 

d1 <- df_densitats_especies1[df_densitats_especies1$tipus==c("Superilla") | df_densitats_especies1$tipus==c("Cementiri"),]
adonis(d1[,3:12] ~ tipus, data= d1, permutations=999)
```


Únicament hi ha diferències entre carrers i cementiris. Vegem bé en què es diferencien a través d'entendre la correlació de les espècies sobre l'espai multidimensional:
```{r}
res.cor <- cor(as.data.frame(df_densitats_especies[, 3:12]), method = "spearman")

mds.cor <- (1 - res.cor) %>%
  cmdscale() %>%
  as_tibble()

colnames(mds.cor) <- c("Dim.1", "Dim.2")
ggscatter(mds.cor, x = "Dim.1", y = "Dim.2", 
          size = 1, 
          label = colnames(df_densitats_especies[, 3:12]),
          repel = TRUE)
```

Mirem quines espècies tenen significació sobre la variabilitat dels diferents punts:
```{r}
selected <- df_densitats_especies[, 3:12] # seleccionem les dades

mds <- as.data.frame(selected) %>% 
  dist() %>%          
  cmdscale() %>%
  as_tibble()

dune.spp.fit <- envfit(mds, selected, permutations = 999) # per veure la significació de les espècies.
head(dune.spp.fit)
```

Construim el gràfic només amb les correlacions significatives:
```{r}
speciesfit <- envfit(mds, selected) 

colors <- c("firebrick3", "darkolivegreen3","coral", "cadetblue3")


ordiplot(mds, display='si', type="n", main="Espècies amb p-valor < 0.05 sobre la variabilitat de les AIE")
points (mds, col =  colors[as.factor(df_densitats_especies$tipus)],pch=16)#as.factor(df_densitats_especies$tipus))
plot(speciesfit, p.max = 0.05, col="grey30") # només les espècies significatives.
legend("topright", legend=c("Barcelona","Carrers", "Superilles", "Cementiris"),
       fill=c("firebrick3", "darkolivegreen3","cadetblue3", "coral"), cex=0.8)
```


## Carrers amb Absències i presencies vs el global de la ciutat
En aquest darrer apartat avaluarem l'impacte de **l'esforç de mostreig en la captura de registres**. Revisar absències i presències de les 10 espècies susceptibles a ser invasores a la ciutat de Barcelona és una tasca que requereix de molt d'esforç, però podem saber si les presències registrades a tota la ciutat es corresponen a la densitat observada en àrees on s'ha revisat explícitament si hi havia o no les presències. Així doncs, assumint que els tres carrers mostrejats de Barcelona representen el global de la ciutat, revisarem el nombre total de registres que podria haver-hi si fessim el mateix esforç de mostreig en tot el territori.

Calculem la cobertura en àrea:
```{r, warning=FALSE, error=FALSE, message=FALSE}
areaCD <- st_area(CD)/ 1000000; areaCP<- st_area(CP)/ 1000000; areaCG<- st_area(CG)/ 1000000

areaCarrers <- (areaCD+areaCP+areaCG)
areaBCN <- st_area(barcelones)/ 1000000
print(paste("L'àrea total coberta amb els tres carrers és (en km2):", round(areaCarrers,3) ))
print(paste("L'àrea total del Barcelonés és (en km2):", round(areaBCN,3) ))
```

Calculem el nombre de registres i el percentatge que suposen
```{r, warning=FALSE, error=FALSE, message=FALSE}
print(paste("Nº registres al Barcelonés:", dim(actdf_sf)[1]))

actdf_sf_CD  <- actdf_sf %>% st_intersection(CD)
print(paste("Nº registres en l'àrea CD:", nrow(actdf_sf_CD)))
print(paste("Percentatge registres en l'àreaCD:", round(nrow(actdf_sf_CD)*100/ dim(actdf_sf)[1],2), "%"))

actdf_sf_CG  <- actdf_sf %>% st_intersection(CG)
print(paste("Nº registres en l'àrea CG:", nrow(actdf_sf_CG)))
print(paste("Percentatge registres en l'àrea CG:", round(nrow(actdf_sf_CG)*100/ dim(actdf_sf)[1],2), "%"))

actdf_sf_CP  <- actdf_sf %>% st_intersection(CP)
print(paste("Nº registres en l'àrea CP:", nrow(actdf_sf_CP)))
print(paste("Percentatge registres en l'àrea CP:", round(nrow(actdf_sf_CP)*100/ dim(actdf_sf)[1],2), "%"))
```

Revisem quants registes suposarien aquestes densitats sobre tota la ciutat de Barcelona:
```{r}
print(paste("Nº registres totals al Barcelonés estimats segons CD és:", round((areaBCN*nrow(actdf_sf_CD)/areaCD),2)))
print(paste("Nº registres totals al Barcelonés estimats segons CG és:", round((areaBCN*nrow(actdf_sf_CG)/areaCG),2)))
print(paste("Nº registres totals al Barcelonés estimats segons CP és:", round((areaBCN*nrow(actdf_sf_CP)/areaCP),2)))

valors <- c(as.numeric(areaBCN*nrow(actdf_sf_CD)/areaCD),as.numeric(areaBCN*nrow(actdf_sf_CG)/areaCG), as.numeric(areaBCN*nrow(actdf_sf_CP)/areaCP))

print(paste("De mitjana Barcelona podria tenir", round(mean(valors)),"+/-", round(se(valors)), "registres d'espècies potencialment invasores"))

```
Això en percentatge implica que coneixem i desconeixem el següent percentage de registres a la ciutat:
```{r}
paste("El percentatge de descoberta és del", round(sum(nrow(actdf_sf_CG), nrow(actdf_sf_CD), nrow(actdf_sf_CP)) *100 / mean(valors),2),"%")
paste("El percentatge de registres faltants és del", round(100-sum(nrow(actdf_sf_CG), nrow(actdf_sf_CD), nrow(actdf_sf_CP)) *100 / mean(valors)),"%")
```

Calculem el nombre de registres potencials a la ciutat de Barcelona per a cada espècie:
```{r}
reg_potencials_especie <- function(especie){
actdf_sf_CD_SP <-  actdf_sf_CD[actdf_sf_CD$taxon.name==especie,]
actdf_sf_CP_SP <- actdf_sf_CP[actdf_sf_CP$taxon.name==especie,] 
actdf_sf_CG_SP <- actdf_sf_CG[actdf_sf_CG$taxon.name==especie,]

valors_SP <- c((areaBCN*nrow(actdf_sf_CD_SP)/areaCD), (areaBCN*nrow(actdf_sf_CG_SP)/areaCD), (areaBCN*nrow(actdf_sf_CP_SP)/areaCD))

print(paste("De mitjana Barcelona podria tenir", round(mean(valors_SP)),"+/-", round(se(valors_SP)), "registres de", especie))
}

```


Fem un bucle per a totes les espècies:
```{r}
for (i in 1:length(levels(as.factor(actdf$taxon.name)))){
    reg_potencials_especie(levels(as.factor(actdf$taxon.name))[i])
}

```





